臺灣高雄地方法院民事判決　　　　　　　110年度訴字第925號
原　　　告　安泰商業銀行股份有限公司


法定代理人　丁予康
訴訟代理人　洪繪茹
　　　　　　陳柔汶
被　　　告　敬盛麟
上列當事人間請求清償借款事件，經臺灣台南地方法院移送前來
，本院於民國110年10月5日言詞辯論終結，判決如下：
    主      文
被告應給付原告新臺幣陸拾貳萬貳仟參佰肆拾伍元，及如附表所
示之利息、違約金。
訴訟費用新臺幣陸仟捌佰參拾元由被告負擔。
    事實及理由
一、按訴狀送達後，原告不得將原訴變更或追加他訴，但擴張或
    減縮應受判決事項之聲明者，不在此限，民事訴訟法第255
    條第1 項第3 款定有明文。本件原告聲請支付命令時原聲明
    ：被告應給付原告新臺幣（下同）669,569 元，及起訴狀附
    表所示之利息、違約金（見司促卷第7 頁）；嗣被告聲明異
    議依法視為起訴，並陸續繳款清償，而於民國110 年10月5
    日言詞辯論時減縮聲明為：如主文第1 項所示（見本院卷第
    35頁），核屬減縮應受判決事項之聲明，揆諸前揭規定，應
    予准許。
二、原告主張：被告於106 年6 月7 日，向原告借款1,200,000
    元，並簽立信用借款契約書，約定借款期限7 年，借款還本
    付息方式按季調整房貸季利率指數加碼7.42％機動計息，目
    前季調整房貸季利率指數為0.81％，故週年利率為8.23％（
    計算式：0.81％+7.42％＝8.23％），如遲延履行，除仍按
    上開利率計息外，尚須加付逾期在3個月以內，以各期應攤
    還本金金額按週年利率0.823％計算之違約金，逾期超過3個
    月至6個月內，以現欠本金餘額按週年利率0.823％計算之違
    約金，逾期在超過6個月至9個月，以現欠本金餘額按週年利
    率1.646％計算之違約金，每次違約狀態最高連續收取9期，
    且如有不依約按月清償本息之情形，即喪失期限利益，視為
    全部到期。詎被告僅繳款至110年8月26日，迄今尚欠本金如
    附表所示，共計622,345元及附表所示之利息及違約金未清
    償。為此，爰依消費借貸之法律關係，提起本件訴訟等語。
    並聲明：如主文第1項所示。
三、被告陳稱：對於原告起訴沒有意見，目前有陸續繳錢給原告
    ，對原告計算之債權餘額亦無意見等語。
四、按稱消費借貸者，謂當事人一方移轉金錢或其他代替物之所
    有權於他方，而約定他方以種類、品質、數量相同之物返還
    之契約；借用人應於約定期限內，返還與借用物種類、品質
    、數量相同之物；遲延之債務，以支付金錢為標的者，債權
    人得請求依法定利率計算之遲延利息。但約定利率較高者，
    仍從其約定利率；當事人得約定債務人於債務不履行時，應
    支付違約金，民法第474條第1項、第478條前段、第233條第
    1項及第250 條第1項分別定有明文。
五、經查，原告主張之上開事實，業據其提出安泰銀行信用貸款
    契約書、季調整房貸利率指數表、本金、利息、違約金請求
    表、繳款帳務明細等件為證，經本院核對無訛。而被告就原
    告主張之事實，均無爭執，對於原告更正後計算之債權餘額
    亦無意見。從而，原告依消費借貸之法律關係，請求被告給
    付如主文第1 項所示之本金、利息及違約金，為有理由，應
    予准許。
六、據上論結，本件原告之訴為有理由，依民事訴訟法第385 條
    第1 項前段、第78條、第85條第2 項，判決如主文。
中    華    民    國   110    年    10    月    21    日
                  民事第三庭  法  官  鄭珮玟
以上正本係照原本作成。
如對本判決上訴，須於判決送達後20日內向本院提出上訴狀。如
委任律師提起上訴者，應一併繳納上訴審裁判費。
中    華    民    國   110    年    10    月    21    日
                              書記官  王芷鈴
附表：
┌───────┬───────┬──────────────────────┐
│本金餘額      │利息          │違約金                                      │
│              │              │                                            │
├───────┼───────┼──────────────────────┤
│622,345元     │自110年8月27日│自110年9月28日起至同年10月27日止，以14,834元│
│              │起至清償日止，│按週年利率0.823％計算。                     │
│              │按週年利率8.23├──────────────────────┤
│              │％計算。      │自110年10月28日起至同年11月27日止，以29,769 │
│              │              │元按週年利率0.823％計算。                   │
│              │              ├──────────────────────┤
│              │              │自110年11月28日起至同年12月27日止，以44,807 │
│              │              │元按週年利率0.823％計算。                   │
│              │              ├──────────────────────┤
│              │              │自110年12月28日起至111年3月27日止，以622,345│
│              │              │元按週年利率0.823％計算。                   │
│              │              ├──────────────────────┤
│              │              │自111年3月28日起至111年6月27日止，以622,345 │
│              │              │元按週年利率1.646％計算。                   │
│              │              ├──────────────────────┤
│              │              │每次違約狀態最高連續收取期數為9期           │
└───────┴───────┴──────────────────────┘
項        目             金  額（新臺幣）
第一審裁判費             6,830元
合        計             6,830元
備註：本件原告經被告聲明異議後，雖合計繳納裁判費7,270 元
      ，但原告減縮應受判決事項之聲明後，訴訟標的金額為62
      2,345 元，僅應繳納裁判費6,830 元，逾此部分之金額即
      因原告減縮聲明而撤回部分之裁判費，應由原告自行負擔
      。